【裁判字號】    90,易,48
【裁判日期】    900309
【裁判案由】    毒品危害防制條例
【裁判全文】
臺灣嘉義地方法院刑事判決                              九十年度易字第四八號
    公  訴  人  臺灣嘉義地方法院檢察署檢察官
    被      告  乙○○
右列被告因毒品危害防制條例案件，經檢察官提起公訴 (八十九年度偵字第六六六六
號)，本院判決如左：
    主  文
乙○○連續幫助施用第二級毒品，累犯，處有期徒刑伍月，如易科罰金，以參佰元折
算壹日。
    事  實
一、乙○○曾因妨害自由案件，經本院判處有期徒刑四月，如易科罰金以銀元三百元
    折算一日確定，於八十五年六月十三日易科罰金執行完畢，復犯違反麻醉藥品管
    理條例、竊盜案件，經法院分別判處有期徒刑五年六月、十月確定，並裁定應執
    行有期徒刑六年二月確定，於八十九年四月十八日假釋出獄，假釋期間至九十一
    年十月十九日止，竟仍不知悔改，基於幫助甲○○（業經不起訴處分確定）施用
    第二級毒品安非他命之概括犯意，自八十九年九月十日起，至同年十月二十九日
    止，連續四次在嘉義市○○○路與民族路口、民生北路與西榮街口等處，向綽號
    「阿忠」之不詳年籍男子購得安非他命後，再交付給甲○○，每次代價新台幣二
    千元，甲○○則將些許安非他命給乙○○施用以作為報酬。
二、案經嘉義縣警察局水上分局報告臺灣嘉義地方法院檢察署檢察官偵查起訴。
    理  由
一、訊據被告乙○○矢口否認右揭犯罪事實，辯稱：未曾幫甲○○買過安非他命．．
    是甲○○自己向丙○○買的云云（偵查卷第十八頁正面）。經查：被告如何於右
    揭時、地幫助證人甲○○購買安非他命一情，業據證人甲○○於偵查中先後三次
    證述一致，並於警訊時當場指認明確，此有警訊筆錄一份可憑（警卷第八頁反面
    ），且證人甲○○確有施用毒品安非他命，此有嘉義縣衛生局煙毒尿液檢驗單一
    份在卷可參（審判卷第廿四頁）。次查，被告供稱：甲○○本來要向其購買安非
    他命，其沒有，其即說謝見忠（後改稱係丙○○，亦即「阿忠」）有等語，足見
    被告與「阿忠」較熟稔，則被告幫助甲○○代買安非他命一情，亦與常理相符。
    況證人甲○○復證稱：未曾見過「阿忠」等語，故被告幫其購買安非他命等情事
    益徵明確。綜上，被告所辯顯係卸責之詞，委無足採，本件事證明確，被告犯行
    堪予認定。
二、核被告所為係幫助甲○○犯毒品危害防制條例第十條第二項之施用第二級毒品罪
    ；其幫助施用前持有毒品之低度行為為幫助施用毒品之高度犯行所吸收，不另論
    罪；被告先後四次幫助施用毒品犯行，時間緊接，構成要件相同，顯係基於概括
    之犯意而為，應依刑法第五十六條連續犯之規定論以一罪，並加重其刑。被告幫
    助他人施用毒品之行為，應依刑法第三十條二項規定，按正犯之刑減輕之。又被
    告乙○○曾因妨害自由案件，經本院判處有期徒刑四月確定，於八十五年六月十
    三日易科罰金執行完畢，此有臺灣嘉義地方法院檢察署刑案資料查註紀錄表（偵
    卷第六頁）、臺灣高等法院被告全國前案紀錄表（審判卷第五頁）各一份在卷可
    查，被告於五年內再犯有期徒刑以上之本罪，為累犯，應依刑法第四十七條之規
    定加重其刑，被告上開刑罰加重、減輕事由，先加後減之。爰審酌被告犯罪之動
    機、目的、手段、品行、智識程度、所生危害及犯罪後否認犯行之態度等一切情
    狀，量處如主文所示之刑，並諭知易科罰金之折算標準。
據上論斷，應依刑事訴訟法第二百九十九條第一項前段，毒品危害防制條例第十條第
二項，刑法第十一條前段、第五十六條、第四十七條、第三十條、第四十一條第一項
，罰金罰鍰提高標準條例第二條，判決如主文。
本案經檢察官張長樹到庭執行職務
中      華      民      國    九十      年      三      月      九      日
                                      臺灣嘉義地方法院刑事第三庭
                                          法  官  蔡  廷  宜
右正本證明與原本無異。
如不服本判決，應於判決送達後十日內，向本院提出上訴狀（應附繕本）。
中      華      民      國    九十      年      三      月      九      日
                                          書記官  尹  玉  琪
附錄本判決論罪科刑所適用之法條：
毒品危害防制條例第十條第二項
施用第二級毒品者，處三年以下有期徒刑。


司法院資訊處製作；財團法人民間司法改革基金會備份。
